【裁判字號】    97,易,173
【裁判日期】    970507
【裁判案由】    竊盜
【裁判全文】
臺灣雲林地方法院刑事判決               97年度易字第173號
公  訴  人  臺灣雲林地方法院檢察署檢察官
被      告  乙○○
上列被告因竊盜案件，經檢察官提起公訴（97年度偵字第351 號
），本院判決如下：
    主      文
乙○○攜帶兇器竊盜，累犯，處有期徒刑捌月。
    事      實
一、(一)乙○○前因偽造文書案件，經本院於民國94年12月8 日，
      以94年度港簡字第143 號判處有期徒刑3 月確定；又因施
      用一級、二級毒品案件，經本院於94年10月7 日，以94年
      度訴字第395 號分別判處有期徒刑8 月及6 月確定，上開
      案件經定應執行有期徒刑1 年2 月確定，於96年3 月12日
      縮刑期滿執行完畢。
    (二)詎仍不思警惕，竟意圖為自己不法之所有，基於竊盜之犯
      意，於97年1 月22日上午11時50分許，攜帶客觀上足供兇
      器使用之老虎鉗1 支，在雲林縣口湖鄉（起訴書誤載為四
      湖鄉○○○村○○段箔港30北36號電桿旁魚塭旁，徒手扯
      下連接於電桿開關箱上甲○○所有之電纜線（長約61公尺
      ）而竊取，得手後正要離去之際，旋為甲○○發現而報警
      處理，並扣得老虎鉗1 支。
二、案經雲林縣警察局北港分局報告臺灣雲林地方法院檢察署檢
    察官偵查起訴。
    理      由
甲、程序部分：
一、按被告以外之人於審判外之言詞或書面陳述，除法律有規定
    者外，不得作為證據。又被告以外之人於審判外之陳述，雖
    不符前4 條之規定，而經當事人於審判程序同意作為證據，
    法院審酌該言詞陳述或書面陳述作成時之情況，認為適當者
    ，亦得為證據，刑事訴訟法第159 條第1 項、第159 條之5
    第1 項定有明文。
二、查被害人甲○○之警詢筆錄及贓物認領單1 紙，為被告乙○
    ○以外之人於審判外之言詞及書面陳述，惟被告及檢察官於
    本院審理時同意作為證據，本院揆諸前開法條規定，並審酌
    前開言詞及書面陳述作成時之情況，認為適當，自得作為證
    據，合先敘明。
乙、實體部分：
一、訊據被告乙○○矢口否認有何攜帶兇器竊盜之犯行，辯稱：
    因為電纜線一端掉在魚塭的水溝裡，被告認為是人家不要的
    ，才用手把電纜線拉走，沒有竊盜的犯意等語。經查：
    (一)被告於97年1 月22日上午11時50分許，在雲林縣口湖鄉○
      ○村○○段箔港30北36號電桿旁魚塭旁，徒手拉下（行竊
      方式詳後述）連接於電桿開關箱上甲○○所有長約61公尺
      之電纜線，正在收取電纜線之際，為甲○○發現，並在被
      告騎乘之車牌號碼TLJ-621 號機車上扣得老虎鉗1 支之事
      實，業據被害人甲○○於警詢時指述綦詳，並有贓物認領
      保管單1 紙、現場照片8 張在卷，及老虎鉗1 支扣案可稽
      ，復經被告供承：「我將開關箱上之電纜線拉下而已…。
      」等語（偵卷第7頁）在卷，堪以認定。
    (二)被告雖以前詞置辯，惟查：
      1.電纜線一端係連接在電桿開關箱上乙節，業據被告於檢
        察官訊問時供述：「該電線有一端掉落在水溝上，另一
        端在開關箱上，但我將水溝那一端之電線拉起時，於開
        關箱那一端之電線即掉落下來。」（偵卷第31頁）等語
        無訛。則電纜線既然有一端連接在電桿開關箱上，並非
        全部都掉在水溝裡，依常情判斷，一般均會認為該電纜
        線應該是他人所有，而非廢棄不要之無主物。
      2.又被害人甲○○於97年1 月22日之警察詢問時明確指稱
        ：「電源開關設置在我漁塭旁，港30北36電桿電錶銜
        接我漁塭抽水馬達，電源開關箱沒有上鎖及遭破壞，發
        現電源被關掉。」（偵卷第11頁）是電纜線遭拉走時，
        電源處於已經關掉的狀態，顯見電纜線不是自然掉落在
        水溝裡，而是先將電源關掉，避免觸電之危險後，再取
        走電纜線。
      3.再者被告於本院97年4 月9 日準備程序及97年4 月23日
        審理時分別供稱：「（問：你帶老虎鉗要去做什麼？）
        老虎鉗放在袋子裡，我是怕撿到電線太長要剪斷。」（
        本院卷第24頁）、「（問：你要去拿人家電纜線拿破壞
        剪【指扣案之老虎鉗】做什麼？）因為拖回家，那個電
        纜線太長，我要剪斷。」（本院卷審理筆錄第3 頁）則
        被告一開始外出騎乘機車攜帶老虎鉗的目的，就是要「
        剪斷『將來撿到的』『太長的』電纜線」。被告何以在
        發現電纜線之前，就知道自己可以「撿到」「很長」的
        電纜線，還需要預先準備老虎鉗來剪斷，實令人起疑。
      4.綜上所述，由開關箱電源已經被關掉，可以知道被告應
        先到開關箱旁邊關掉電源，自然也一定會看到電纜線一
        端原本是連接在電桿開關箱上，再動手把電纜線扯掉。
        既然看到電纜線一端原本連接在電桿開關箱上，應該可
        以知道這條電纜線是他人所有之物無誤。從而被告知道
        電纜線係他人所有，仍然將之竊取，自有竊盜犯意，可
        以認定。
      5.至於被告行竊手段部分，被告始終堅稱徒手將電纜線拉
        下，沒有使用工具剪斷或破壞，經核與被害人甲○○上
        開指述「電源開關箱沒有上鎖及遭破壞」等情相符。是
        被告雖然攜帶老虎鉗，惟係以徒手方式行竊本案電纜線
        ，也可以認定。
    (三)從而本案事證明確，被告竊盜犯行堪以認定，應依法論科
      。
二、論罪科刑之理由：
    (一)按刑法第321 條第1 項第3 款之攜帶兇器竊盜罪，係以行
      為人攜帶兇器竊盜為其加重條件，此所謂兇器，其種類並
      無限制，凡客觀上足對人之生命、身體、安全構成威脅，
      具有危險性之兇器均屬之，且祇須行竊時攜帶此種具有危
      險性之兇器為已足，並不以攜帶之初有行兇之意圖為必要
      ，最高法院79年臺上字第5253號判例意旨可資參照。查扣
      案老虎鉗1 把係金屬製品，質硬而形尖，非常銳利，如持
      以揮舞，客觀上足對人之身體、生命構成威脅，自屬兇器
      之一種。核被告乙○○所為，係犯刑法第321 條第1 項第
      3 款攜帶兇器竊盜罪。
    (二)又其前因偽造文書案件，經本院於94年12月8 日，以94年
      度港簡字第143 號判處有期徒刑3 月確定；又因施用一級
      、二級毒品案件，經本院於94年10月7 日，以94年度訴字
      第395 號分別判處有期徒刑8 月及6 月確定，上開案件經
      定應執行有期徒刑1 年2 月確定，於96年3 月12日縮刑期
      滿執行完畢，有臺灣高等法院被告前案紀錄表1 份附卷可
      憑，其於前開徒刑執行完畢後5 年內，故意犯本件有期徒
      刑以上之罪，為累犯，應依法加重其刑。
    (三)爰審酌被告有構成累犯之前科已如前述，竟不知檢點行徑
      ，復因貪圖小利，攜帶老虎鉗之兇器，徒手竊取他人魚塭
      所有之電纜線，及竊取後旋遭查獲，贓物並經發還，並未
      造成被害人過大之損失，及犯後矢口否認，未見悔意，態
      度不佳等犯罪之動機、目的、手段及造成之損害等一切情
      狀，量處如主文所示之刑。
    (四)末查扣案老虎鉗1 支，固屬兇器，且為被告所有，並於本
      案行竊時攜帶之，惟非供本案行竊之用，因而不予沒收，
      附此說明。
三、據上論斷，依刑事訴訟法第299 條第1 項前段，刑法第321
    條第1 項第3 款、第47條第1 項，判決如主文。
本案經檢察官蕭如娟到庭執行職務
中    華    民    國    97    年    5     月    7     日
                  刑事第三庭審判長法  官  林輝煌
                                  法  官  陳銘壎
                                  法  官  李貞瑩
以上正本證明與原本無異。
如不服本判決，應於判決送達後10日內，向本院提出上訴狀。（
須附繕本）
                                  書記官  金雅芳
中    華    民    國    97    年    5     月    7     日
附錄本案論罪科刑法條全文
中華民國刑法第321條（加重竊盜罪）
犯竊盜罪而有左列情形之一者，處 6 月以上、 5 年以下有期徒
刑：
一  於夜間侵入住宅或有人居住之建築物、船艦或隱匿其內而犯
    之者。
二  毀越門扇、牆垣或其他安全設備而犯之者。
三  攜帶兇器而犯之者。
四  結夥三人以上而犯之者。
五  乘火災、水災或其他災害之際而犯之者。
六  在車站或埠頭而犯之者。
前項之未遂犯罰之。


司法院資訊處製作；財團法人民間司法改革基金會備份。
